臺灣臺南地方法院刑事判決
110年度易字第17號
公  訴  人  臺灣臺南地方檢察署檢察官
被      告  劉偉杰


上列被告因竊盜案件，經檢察官提起公訴（109年度偵字第22785
號），依刑事訴訟法第273 條之1 第1 項規定，以簡式審判程序
，判決如下：
    主  文
劉偉杰犯踰越門窗侵入住宅竊盜罪，處有期徒刑壹年。
劉偉杰就前項罪刑之犯罪事實，未扣案之犯罪所得三倍卷陸張（
面額新臺幣伍佰元貳張、面額新臺幣貳百元肆張）、現金新臺幣
貳仟元均沒收，如全部或一部不能沒收或不宜執行沒收時，追徵
其價額。
    事實及理由
一、本件犯罪事實及證據，除補充被告於審理之自白外，其餘均
    與檢察官起訴書書之記載相同，茲引用之（如附件）。
二、論罪科刑
  ㈠核被告所為，係犯刑法第321 條第1 項第1 、2 款之踰越窗
    戶侵入住宅竊盜罪。
　㈡本案無刑法第19條適用之理由
　⒈被告雖於審理中提出義大醫院開立其於109.12.31就診診斷疑
    似竊盜症之診斷證明書，惟本案經本件函請奇美醫院對被告
    為精神鑑定，經該院依送鑑本案卷證與被告病歷資料，鑑定
    如下：
　⑴被告精神疾病史（節錄）
　　「劉員自述在民國107 開始入獄服刑因環境問題失眠而至監
    所的精神科就診，服用安眠藥物，109 年5 月出獄後未再就
    醫開鎮靜安眠用藥。劉員於109 年5 月出獄後，犯偷竊案件
    近十幾條，皆為闖空門，自述所拿取的物品非劉員所需，是
    為了尋求刺激才犯案，故109 年12月31日至義大精神科就醫
    ，診斷疑似竊盜症，劉員自述在服用醫生所開立藥物後，較
    能克制偷東西，覺刺激感減少，犯案念頭減少，但未按時服
    藥及回診。」
　　「劉員表示自民國104 年開始有偷竊行為，去學生分租套房
    闖空門，曾偷取手機吊飾、喇叭、稀有公仔等，有些物品自
    己收藏或分送他人。劉員退伍後開始有前科紀錄，詐欺與竊
    盜皆有。犯案時心存僥倖，認為不會被警方抓到。若被抓到
    也就是認罪而已。在竊盜案件上，皆為類似手法，自述對陌
    生的地方感到好奇，當進入一處沒有人的空間時，需把握時
    間趕快找尋物品，並在無人的情況下拿取物品，令劉員感到
    刺激。每次犯案後，劉員當下皆感覺很爽，當警察找上門時
    才感後悔。」
　⑵鑑定結果及討論
　　「綜合以上所述劉員之過去生活史、犯案經過、身體檢查、
    精神狀態檢查與心理衡鑑結果，研判其就犯行時之精神致狀
    態：劉員目前意識清楚，智力測驗結果雖為落於輕度智能不
    足範圍，劉員受測動機低，不排除此次測驗結果有低估實際
    能力的可能性。本次犯案否認行為前使用安眠藥物、非法物
    質、酒精等，也非受到精神病性症狀、鬱症、或躁症影響而
    有此案件行為，為行為意識清楚下出現此案件行為。」
　　「劉員此案件行為並非為表達憤怒或報復，也非受幻覺或妄
    想所指使，劉員表示為追求刺激感而偷竊；然劉員並非反覆
    發生無法抗拒拿取他人物品的衝動，其所拿取物品會去判斷
    個人有所需用或為該物的金錢價值；劉員拿取物品前有精神
    緊張感增加，劉員表示拿取物品成功時感心情愉悦，但拿取
    物品時並未感到愉悅、舒緩或滿足。故劉員的此案件行為與
    臨床上病態偷竊症的行為不完全相符，未能以病態偷竊症解
    釋。而就目前現有資料判斷，劉員於案發當時，並未達因精
    神障礙或心智缺陷，致不能辨識其行為違法或欠缺依其辨識
    而行為之能力；亦未達辨識其行為違法或依其辨識而行為之
    能力顯著減低之程度。」
　　「本次評估對於劉員的發展及學業史上，建議後續可與案家
    屬了解劉員過往發展史及學業表現，確認個案的相關診斷，
    給予劉員所需的醫療協助。劉員醫療對於違反法律之後果，
    有部分認知扭曲，建議除在刑後、刑之赦免、假釋、緩刑或
    緩起訴後，應持續給予法律輔導教育，著重在突破否認、合
    理化等防衛，澄清再犯之動態高危險因子（dynamicfactors
    )；矯正錯誤之認知與觀念，同時協助其確立人生目標與生
    涯規劃，強化對被害人同理心與增進法律常識教育，以避免
    再犯。」
　⒉依上開鑑定結果，本案尚難認有刑法第19條第1 、2 項之事
    由，自無該等條項之適用。
　㈢量刑審酌
　⒈被告財產犯罪前案紀錄
　　被告於99年間因冒名於網路刊登虛偽販售商品訊息而犯詐欺
    取財與行使偽造私文書罪，經判處應執行刑有期徒刑1 年、
    緩刑3 年（義務勞務從略，雄院100 審訴1902號），又犯下
    列財產犯罪：
　⑴於104.12.13 交付帳戶犯幫助詐欺取財罪，經判處有期徒刑5
    月確定（橋頭地院106簡410號，106.07.04 確定）。
　⑵於105.04.18 、105.04.22 、105.06.01 、105.08.31 犯侵
    入住宅竊盜罪（內有學生宿舍），經分別判處有期徒刑10月
    、9月、8月、7月，並定應執行刑有期徒刑2 年確定（橋頭
    地院105審易2194號，106.02.22 確定）。
　⑶於105.08.07 、105.08.10 犯侵入住宅竊盜罪（學生宿舍）
    ，經分別判處有期徒刑7 月、7 月、7 月，並定應執行刑有
    期徒刑1 年6 月確定（橋頭地院106 審易2 號，106.07.11
    確定）。
　⑷於105.10.08 犯侵入住宅竊盜罪，經判處有期徒刑7 月確定
    （橋頭地院106 審易296 號，106.06.20 確定）。
　⑸於105.12.01 、105.12.02 犯侵入住宅竊盜既遂、未遂罪（
    學生宿舍），經分別判處有期徒刑8 月、3 月確定（橋頭地
    院106 審易488 號，106.07.25確定）。
　⑹於105.12.03 犯侵入住宅竊盜未遂罪，經判處有期徒刑4 月
    確定（橋頭地院106 簡276 號，106.02.21 確定）。
　⑺上開⑴至⑹罪刑，經定應執行刑為有期徒刑5年2月，自106.03.
    20 入監執行，於109.05.25假釋出監（假釋期間至111.01.2
    1）。
　⑻其於假釋出監後，除經警依DNA檔案比對其前犯侵入住宅竊盜
    罪而經起訴或判決確定（①105.03.02，橋頭地院110易92號
    ，現正在審理中；②106.01.02，橋頭地院110審易181號，有
    期徒刑8月，110.06.08經高雄高分院駁回上訴確定；
　　），又犯以下竊盜犯嫌：
　　①於109.10.11 犯本案犯行。
　　②於109.10.12 犯侵入住宅竊盜罪嫌，現正在審理中（橋頭
      地院110 審易331 號）。
　　③於109.10.14 犯侵入住宅竊盜罪，經判處有期徒刑4 月（
      橋頭地院110 審易115 號110.04.28 裁判，現由高雄高分
      院110 上易351 號審理）。
　　④於109.12.07 、109.12.08 犯侵入住宅竊盜罪嫌，現正在
      審理中（橋頭地院110 審易288 號）。
　　⑤於109.12.10 犯侵入住宅竊及持竊得信用卡盜刷之詐欺取
      財罪嫌，現正在審理中（橋頭地院110 審易526 號）。
　　⑥於109.12.28 、110.01.27 犯侵入住宅竊盜罪嫌，現正在
      審理中（橋頭地院110 審易404 號）。
　　⑦於110.01.03 犯侵入住宅竊盜未遂罪嫌，經判處有期徒刑3
       月（橋頭地院110 簡796 號110.06.16裁判，尚未確定）
      。
　　⑧於110.03.31 犯侵入住宅竊盜罪嫌，現正在審理中（高雄
      地院110 審易516 號）。
　　⑨於110.04.22 犯侵入住宅竊盜罪嫌，已經檢察官起訴（橋
      頭地檢110 偵7318 號）。
　　⑩於110.05.17 犯侵入住宅竊盜罪嫌，已經檢察官起訴（橋
      頭地檢110 偵7507 號）。
　⒉依被告上開前案素行，參酌精神鑑定報告，被告前已因竊盜
    犯行在監執行，於假釋釋放後，再犯與前案罪刑手段相同之
    侵入大專院校學生宿舍竊盜犯行，且本案其係於深夜侵入女
    生宿舍行竊，亟可能誘發其他財產或人身危險之重大犯罪，
    屬情節嚴重之犯行，而其雖於本案（109.10.11）犯後就醫
    （109.12.31）診斷疑似罹患竊盜症，惟其經診斷知悉病症
    後且明知其服用處方藥物有減低犯案衝動，卻又未能按期回
    診服藥，致於就醫後仍又再犯多件竊盜案件，顯難認其犯後
    有良好悔過，茲斟酌其年齡、素行、教育程度、經濟狀況、
    犯案動機、手段、竊得財物價值、犯後坦承犯行等之一切情
    狀，並參酌前案罪刑，就其本案犯行，量處如主文所示之刑
    ，以示懲儆。
三、沒收
　　被告就起訴書罪事實欄竊得之財物（面額合計新臺幣〈下同〉
    2 千元之三倍卷、現金2 千元），未經警尋獲返還被害人，
    亦未由其賠償被害人，爰依刑法第38條之1 第1 項前段、第
    3 項規定，諭知沒收及追徵價額。
四、保安處分
　　起訴書雖以被告假釋出監再犯本案竊盜犯行，請求依竊盜犯
    贓物犯保安處分條例規定，對被告諭知強制工作，惟查，本
    案被告經精神鑑定，雖認本案犯行時無刑法第19條第1 、2 
    項之事由，惟依鑑定報告整體意旨，尚難否認被告似患有竊
    盜症病狀之事實，參酌其將來可能在監期間（撤銷假釋後殘
    刑、本案及另案將來可能應執行刑），被告於日後長期在監
    期間輔以醫療，或可能治療其竊盜症病狀，是依現有事證，
    並無足以諭知強制工作之要件與必要，附此敘明。
據上論斷，應依刑事訴訟法第273 條之1 第1 項、第299 條第1
項前段，判決如主文。
本案經檢察官蘇榮照到庭執行職務。　　
中　　華　　民　　國　　110 　年　　7 　　月　　28　　日
　　　　　　　　　刑事第十庭  法　官　陳世旻
以上正本證明與原本無異。
如不服本判決應於收受本判決後20日內向本院提出上訴書狀，並
應敘述具體理由。其未敘述上訴理由者，應於上訴期間屆滿後20
日內向本院補提理由書狀（均須按他造當事人之人數附繕本）「
切勿逕送上級法院」。 
　　　　　　　　　　　　　　　書記官　謝盈敏
中　　華　　民　　國　　110 　年　　7 　　月　　28　　日
【附錄】                                                                                            1                          中華民國刑法                                                                                 第 321 條（同民國 108 年 05 月 29 日；節錄第1 項第1 、2 款） ．犯前條第一項、第二項之罪而有下列情形之一者，處六月以上五年以下有期徒刑，得併科五十萬元以下罰金：   一、侵入住宅或有人居住之建築物、船艦或隱匿其內而犯之。   二、毀越門窗、牆垣或其他安全設備而犯之。  第 38-1 條（民國 104 年 12 月 30 日；節錄第1 、 3 項）                                      ．犯罪所得，屬於犯罪行為人者，沒收之。但有特別規定者，依其規定。                          ．前二項之沒收，於全部或一部不能沒收或不宜執行沒收時，追徵其價額。                           2          中華民國刑法施行法                                                                           第 1-1 條（民國 95 年 06 月 14 日；節錄第1 項）                                              ．中華民國九十四年一月七日刑法修正施行後，刑法分則編所定罰金之貨幣單位為新臺幣。            
【附件】
臺灣臺南地方檢察署檢察官起訴書
                                    109年度偵字第22785號
　　被　　　告　劉偉杰　

上列被告因竊盜案件，已經偵查終結，認應該提起公訴，茲將犯
罪事實及證據並所犯法條分敘如下：
        犯罪事實
一、劉偉杰前因竊盜案件，經法院分別判處有期徒刑4月、7月（
    3次）、3月、8月、5月、7月、7月（3次）、8月、9月、10
    月確定，嗣經法院裁定應執行刑5年2月確定，於民國109年5
    月25日縮短刑期假釋出監，現仍假釋中。詎仍不知悔改，因
    缺錢花用，竟意圖為自己不法所有，基於竊盜之犯意，於10
    9年10月11日晚間11時39分許，至位在臺南市○○區○○路0段00
    號之嘉義藥理大學英傑五女舍3樓，先開啟安全門房之窗戶
    ，並沿戶外橫樑行走至320房外，嗣徒手開啟窗戶踰越宿舍
    窗戶之方式侵入320號房，並竊取林渝軒放置於寢室內三倍
    卷面額共計新臺幣(下同)2000元（面額500元2張、200元4張
    ）及2000元，得手後隨即逃逸，嗣經林渝軒發現寢室物品遭
    竊，報警處理，經警調閱監視錄影畫面而循線查悉上情。
二、案經林渝軒訴由臺南市政府警察局歸仁分局報告偵辦。
        證據並所犯法條
一、證據清單及待證事實
編號 證據名稱 待證事實 1 被告劉偉杰之供述 坦承全部犯罪事實 2 告訴人林渝軒之指訴 證明其放置於宿舍之現金2000元及面額500元之三倍券2張、面額200元之三倍券5張遭竊之事實。 3 現場位置圖1張、現場暨監視器影像翻攝照片70張 證明全部犯罪事實 4 臺南市政府警察局歸仁分局現場勘查採證報告、內政部警政署刑事警察局109年11月5日刑紋字第1098018095號鑑定書各1份 於320房玻璃窗外側面所採集之掌紋與被告右手掌掌紋相符 
二、核被告所為，係犯刑法第321條第1項第2款、第1款之踰越安
    全設備侵入住宅竊盜罪嫌。被告竊得之財物，屬於被告之犯
    罪所得，且未實際合法發還告訴人，請依刑法第38條之1第1
    項前段、第3項規定，諭知沒收，並於全部或一部不能沒收
    或不宜執行沒收時，追徵其價額。末請審酌被告年僅28歲，
    正值壯年，卻不思以己之力賺取金錢，前已涉犯多次竊盜行
    ，甫於109年5月25日假釋出監，即於短短數月內即再犯竊盜
    犯行，顯見其惡性非輕，嚴重妨害社會秩序並侵擾國民財產
    安全，兼衡被告前已屢犯竊盜罪，足見被告有犯罪之習慣，
    仍不思改過遷善，徒僅藉刑之執行實不足以徹底根絕其惡性
    ，請依竊盜犯贓物犯保安處分條例第3條第1項之規定，併予
    諭知被告應於刑之執行前令入勞動場所強制工作，以資懲儆
    。
三、依刑事訴訟法第251條第1項提起公訴。
　  此　  致
臺灣臺南地方法院
中　　華　　民　　國　 109　　年　 12　　 月 　16　　日
                            檢察官     許 家 彰
本件證明與原本無異　　　　　　　　　　　　　　　　　　　
中　　華　　民　　國　 109　　年　 12　　 月   22　　日
                            書記官     王 士 紳